【裁判字號】    97,裁,2069
【裁判日期】    970331
【裁判案由】    綜合所得稅
【裁判全文】
最  高  行  政  法  院  裁  定
                                     97年度裁字第02069號
上  訴  人  甲○○
被 上訴 人  財政部臺北市國稅局
代  表  人  凌忠嫄
上列當事人間綜合所得稅事件，上訴人對於中華民國96年12月24
日臺北高等行政法院96年度簡字第356號判決，提起上訴，本院
裁定如下：
    主  文
上訴駁回。
上訴審訴訟費用由上訴人負擔。
    理  由
一、按對於適用簡易程序之判決提起上訴，須經本院之許可。前
    項許可，以訴訟事件所涉及之法律見解具有原則性者為限，
    行政訴訟法第235條定有明文。
二、本件上訴人對於高等行政法院適用簡易程序所為之判決，提
    起上訴，係以：(一)本案上訴人既已提出受捐贈機關環保署訓
    練所出具捐贈晝作30幅價值（含成本）共計新臺幣510,400
    元整之證明，惟原審均未加審酌。原審不適用法規，與以實
    物捐贈政府，其捐贈價值之認定應由納稅義務人提出合理客
    觀之價值證明文件核實認列之間陷於互相矛盾，則判決當然
    違背法令。(二)原審認為具有文化資產價值者，始有增進公共
    利益，進而否定符合文化藝術獎助條例規定設置之該30幅晝
    仲有增進公共利益之功能，採證違背社會經驗法則。(三)本案
    為民國93年度綜合所得稅案，被上訴人都不惜稽徵及訴訟成
    本，執意對環保署訓練所出具之價值證明不予核實認列，致
    而被上訴人對相同標的，有不同之處分結果，即適用同一法
    律規定，卻造成不同之法律效果，原審判決卻未將審究而造
    成對上訴人不利，亦破壞租稅之公平性，亦不符行政程序法
    第7條之比例原則。(四)本案捐贈人王蔡華枝應受有憲法第165
    條：國家應保障教育、科學、藝術工作者之生活，並依國民
    經濟之進展，隨時提高其待過之憲法保障；而原審之判決，
    對所捐贈之30幅藝術創作，視之如敝帚，其對於憲法第165
    條所保障藝術工作者，造成極大侮辱，有違憲法優位原則。
    又被上訴人及原審適用文化藝術獎助條例第28條要求上訴人
    應檢具文建會認定價值證明，其增加法律所無之限制，顯然
    亦違背法律保留原則。(五)環訓所估價作業及出具價值證明時
    ，上訴人已非該所所長，而是鄭顯榮所長，上訴人如何能強
    迫鄭顯榮所長代表國家將該等晝作繼續裝置美化環境，更何
    況強迫其估價或以公有財產登記列帳管理。原審判決怠於探
    究事實之真相，而以假設而非依事實論告，且不適用法規，
    顯無理由，其判決當然違背法令等語，為其論據。經核上訴
    意旨，無非重述其在原審業經主張而為原審判決摒棄不採之
    陳詞，且係就原審取捨證據、認定事實之職權行使事項為指
    摘，無所涉及法律見解，具有原則性之情事，上訴人提起上
    訴，不合首揭規定，不應許可，其上訴難謂合法，應予駁回
    。
三、依行政訴訟法第249條第1項前段、第104條、民事訴訟法第
    95條、第78條，裁定如主文。
中    華    民    國    97    年    3     月    31    日
                    最高行政法院第二庭
                        審判長法官  高  啟  燦
                              法官  劉  介  中
                              法官  黃  合  文
                              法官  廖  宏  明
                              法官  楊  惠  欽
以  上  正  本  證  明  與  原  本  無  異
中    華    民    國    97    年    4     月    1     日
                              書記官  邱  彰  德


司法院資訊處製作；財團法人民間司法改革基金會備份。
